【裁判字號】    96,上,57
【裁判日期】    971202
【裁判案由】    分割共有物
【裁判全文】
臺灣高等法院臺中分院民事判決  96年度上字第57號
上  訴  人  戊○○
訴訟代理人  黃鼎鈞    律師
複  代理人  陳銘傑    律師
複  代理人  甲○○
被  上訴人  己○○
訴訟代理人  丙○○
被  上訴人  丁○
訴訟代理人  林軍男    律師
複  代理人  乙○○
上列當事人間請求分割共有物事件，上訴人對於民國95年12月26
日臺灣彰化地方法院95年度訴字第357號第一審判決提起上訴，
本院於97年11月18日言詞辯論終結，判決如下：
    主  文
原判決廢棄。
兩造共有坐落彰化縣社頭鄉○○段新厝子小段第130地號、地目
「田」、面積4313平方公尺土地，依附圖丙案所示方法分割：編
號甲面積1444平方公尺分歸上訴人戊○○取得；編號乙面積1443
平方公尺分歸被上訴人丁○取得；編號丙面積1444平方公尺分歸
被上訴人己○○取得。
上訴人戊○○應補償被上訴人丁○、己○○各如附表所示之金額
。
第一、二審訴訟費用由上訴人戊○○、被上訴人丁○、己○○各
負擔三分之一。
    事實及理由
甲、程序方面：被上訴人己○○經合法通知，未於最後言詞辯論
    期日到場，核無民事訴訟法第386條各款所列之情形，爰依
    上訴人之聲請，由其一造辯論而為判決。
乙、實體方面：
一、上訴人起訴主張：坐落彰化縣社頭鄉○○段新厝子小段第
    130地號、地目「田」、面積4331平方公尺土地（下稱系爭
    土地）為兩造共有，每人之應有部分均為三分之一，兩造就
    系爭土地並無不分割之特約，依系爭土地之使用目的，亦無
    不能分割之情形，且兩造就分割方法無法達成協議，爰依民
    法第823條第1項、第824條第2項規定，訴請裁判分割，求為
    依甲案（即原審函請彰化縣田中地政事務所95年11月14日測
    繪之複丈成果圖，以下稱甲案）所示方法分割；如無法依甲
    案所示方法分割，則請求改依丙案（即本院函請彰化縣田中
    地政事務所96年5月18日測繪之複丈成果圖，以下稱丙案）
    所示方法分割之判決。
二、
(一)、被上訴人丁○則辯以：
  １、於原審陳稱：系爭土地伊之應有部分，係系爭土地東南側
      134地號土地上寺廟「乾坤宮」之廟產，用被上訴人丁○
      之名義登記，買入系爭土地應有部分的價金，由「乾坤宮
      」出二分之一，其餘二分之一是被上訴人丁○支付給出賣
      人，系爭土地如果分割，則被上訴人丁○分割取得之土地
      ，與「乾坤宮」所坐落之同段134地號土地合併使用，才
      能發揮最大效益，因此，請求依乙案（即原審函請彰化縣
      田中地政事務所95年11月14日測繪之複丈成果圖，以下稱
      乙案）所示方法分割。
  ２、於本院則陳稱：關於系爭土地應有部分三分之一登記為伊
      名下，其過程伊均不清楚，據伊之夫余清輝稱：余清輝曾
      擔任系爭土地隔鄰「乾坤宮」之興建部門主任委員，「乾
      坤宮」無停車場，無場地辦理法會，余清輝為解決此問題
      ，始以「乾坤宮」興建部門主任委員之身分，以伊為買受
      人，向訴外人劉銘流洽購系爭土地之應有部分三分之一，
      當時因「乾坤宮」缺資金，僅付給出賣人定金六十萬元，
      其餘價金暫由余清輝支付，等「乾坤宮」籌得資金將價金
      全部歸還余清輝，且「乾坤宮」辦妥寺廟登記可以辦理土
      地過戶登記時，再將系爭土地之應有部分過戶給「乾坤宮
      」，伊將來裁判分割之後所分得之土地，係供「乾坤宮」
      公益使用，並非基於其個人之利益，而乾坤宮作為供公眾
      參拜之所，其辦理廟務、舉辦慶典或其他宗教活動等，應
      一併考量信徒參拜、進出之便利性，是系爭土地之分割方
      法，若依原審判決所附之甲案，將其中編號(1)所示之土地
      分歸被上訴人丁○取得，則該土地即可直接連通「乾坤宮
      」目前宮廟所在之土地，辦理廟會活動較方便，提高土地
      經濟價值，實為最妥適之分割方案；反之，如將其中編號
      (1)所示之土地分歸上訴人戊○○取得，由被上訴人丁○分
      其中編號(2)所示之土地，則編號(2)所示之土地，與「乾坤
      宮」現所坐落之134地號土地不相連，只能循迂迴又狹窄
      之巷道通行，甚為不便，且廟方辦理廟務、舉辦慶典或其
      他宗教活動等，亦均將因場地之腹地不足，而大幅受限，
      不能發揮最大效益，因此，被上訴人丁○主張按甲案所示
      方法稍微修正，將上訴人分得之編號(1)所示之土地，與被
      上訴人丁○所分得之編號(2)土地互換，即：編號(1)所示土
      地分歸被上訴人丁○，編號(2)所示土地分歸上訴人取得，
      如此分割，方為妥適；如不能依此方法分割，則請求依乙
      案所示方法分割。
(二)、被上訴人己○○於本院陳稱：對原審判決所採之分割方法
      （即乙案所示分割方法）無意見。
三、上訴人主張系爭土地為兩造共有，每人應有部分均為三分之
    一，兩造就系爭土地並無不分割之特約，依系爭土地之使用
    目的，亦無不能分割之情形，兩造就分割方法又無法達成協
    議等情，為被上訴人所不爭，且有上訴人所提之地籍圖謄本
    、土地登記簿謄本附卷可稽（見原審95年斗調字第21號卷第
    6至9頁），堪信為真實。又兩造均不爭執系爭土地之地目為
    「田」，並非都市計畫範圍內之土地，其「使用分區」為「
    特定農業區」，使用地之類別為「農牧用地」，係農業發展
    條例第3條第11款所稱之耕地，於89年1月4日農業發展條例
    修正施行前之共有耕地，依同條例第16條第1項第4款規定，
    得分割為單獨所有，且分割後之宗數未超過共有人數，上訴
    人依民法第823條第1項、第824條第2項規定，訴請分割系爭
    土地，並無不合。
四、
(一)、系爭土地為特定農業區農牧用地，略呈長方形（東西較長
      ，南北較短），北邊緊臨水利地（現作道路使用，道路寬
      窄不一），由北邊之巷道可往北通往社頭鄉新厝村新興巷
      轉往員集路，東邊緊臨巷道，可由該巷道經上訴人戊○○
      所有之同段66之2地號土地通往潘厝巷轉往員集路，系爭
      土地之東側有一棟老舊三合院磚造平房，門牌號碼為彰化
      縣社頭鄉新厝村潘厝巷15號，三合院房屋之中段部分係作
      公廳使用，上訴人戊○○現仍利用該公廳祭拜祖先，面向
      三合院之右側房屋，現由上訴人戊○○居住使用中，上訴
      人目前是利用其自己所有與系爭土地東側相鄰之同段66-2
      地號土地，向東通往社頭鄉新厝村潘厝巷與外界聯絡，系
      爭土地之西邊，由被上訴人己○○耕作種植水稻等作物，
      系爭土地之中段部分現無建物或耕種作物，僅有雜木等情
      ，業經原審法院及本院受命法官會同兩造至現場履勘查明
      屬實，製有勘驗筆錄（見原審95年訴字第357號卷第25頁
      、第26頁、本院卷第109頁、第110頁）在卷可稽，並有上
      訴人所提照片六張附卷足憑（見同卷第45至47頁）。
(二)、被上訴人丁○主張：伊名下之系爭土地應有部分三分之一
      係「乾坤宮」之廟產，目的係供「乾坤宮」辦理廟會活動
      之用，分割方案，應考慮將被上訴人丁○分得之土地，能
      與「乾坤宮」所坐落之同段第134地號土地相連接，始能
      符合當初購買系爭土地應有部分三分之一之原意，發揮合
      併使用之效果等語。經查：
１、證人劉義銘於本院97年6月17日準備程序期日證稱：「（我
    是）彰化縣社頭鄉新厝村的村長。我現任乾坤宮的監察委員
    ，乾坤宮大約在兩年前有購買乾坤宮旁邊的一塊土地的應有
    部分，因為乾坤宮沒有通路，隔壁的土地持分所有人劉銘流
    來我家，對我說他聽說乾坤宮想買土地供通行之用，他所有
    位於乾坤宮西北邊的社頭鄉○○段新厝子小段130地號的土
    地持分願意出售給乾坤宮，我問他每分地多少價錢，他說每
    分地要賣180萬元，我就叫乾坤宮的總務劉昌富及宮主曾金
    然到我家，當面將這情形轉告劉昌富及曾金然，他們兩位表
    示同意；當天下午我及劉昌富、曾金然、劉銘流，及介紹人
    劉昌惠就一起到張啟哲代書那邊寫契約書，出賣人是劉銘流
    ，買受人是用我的名義，土地登記名義人指定為丁○，訂金
    60萬元是由乾坤宮出的，（法官提示原審卷61、62頁）（按
    應係本院卷第61、62頁之誤，筆錄誤載為原審卷61、62頁，
    見本院卷第176頁兩造之陳述）當天所定的買賣契約書就是
    法官提示的這份不動產買賣契約書沒錯，買賣價金其中六十
    萬元是乾坤宮出的，其他的價金0000000元是向丁○借的，
    等乾坤宮有錢的時候會把借款0000000元還給丁○．．．當
    時乾坤宮有和丁○約定，將來乾坤宮登記為財團法人以後，
    而且乾坤宮將借款0000000元還給丁○以後，丁○就要將上
    述土地的持分過戶給乾坤宮．．．當時因為乾坤宮的總務劉
    昌富和宮主曾金然兩人說我是乾坤宮的監察委員而且我是村
    長，所以叫我代表乾坤宮為買受人和劉銘流訂立不動產買賣
    契約書，土地過戶給丁○也是乾坤宮訂約當時的意思．．．
    因為主任委員只是掛名而已，他不管乾坤宮的事情。實際上
    是宮主本人在處理。（為何不用宮主名義代表乾坤宮買土地
    ？）因為當時他們都在場，同意由我為代表」等語（見本院
    卷第162頁、第163頁」。
２、證人曾金然於本院97年７月１５日準備程序期日證稱：「（
    法官問：在乾坤宮擔任何職務？）宮主。從八十七年開始擔
    任宮主到現在．．．．寺廟（指乾坤宮）要舉辦慶典、法會
    的時候，（由我）負責聯絡相關人員幫忙處理事情。乾坤宮
    有購買寺廟附近的土地，是村長劉義銘告訴我的。他說乾坤
    宮旁邊有一塊土地，劉銘流是共有人之一，他的共有部分要
    出賣，乾坤宮可以把它買下來將來作為廟裡以後辦理慶典使
    用的場地，我說劉名流如果願意出售可以買下來作為將來乾
    坤宮辦理慶典之用或供停車場使用。我跟村長、仲介人、劉
    名流一起去代書那裡簽約．．．買賣價金大約二百萬元。簽
    約當天乾坤宮就先付六十萬元訂金給劉銘流，其餘價金是向
    余清輝（丁○的先生）（乾坤宮的興建方面的主任委員）借
    的。第二期價金是丁○拿到代書事務所交給劉名流，第三期
    款也是丁○交給我，我轉交給代書，再由代書交給劉名流。
    總共價金包括訂金分三期支付，價金全部交給劉名流，土地
    的持有有過戶給丁○，當時並約定將來乾坤宮如果變更登記
    為財團法人以後，乾坤宮應該將其向丁○所借的錢還給丁○
    ，丁○應該將土地應有部分過戶給乾坤宮。（法官提示本院
    卷第61、62頁買賣契約書，是否就是此份契約書？）就是這
    份買賣契約書沒錯」等語（見本院卷第175頁、第176頁）。
３、證人余清輝於本院97年７月15日準備程序期日證稱：「丁○
    是我的太太．．．（法官問證人：丁○有向劉銘流買土地是
    否知道？）我知道。因為當初丁○和劉銘流訂約買土地的時
    候，我是乾坤宮興建部門的主委，因為乾坤宮沒有向外的通
    路，也沒有停車場，也沒有場地辦理法會，所以才要買地。
    是村長劉義銘跟乾坤宮的宮主曾金然到我家找我，說乾坤宮
    要跟劉銘流買土地，但乾坤宮不夠錢，宮主說一定要買，叫
    幫忙籌錢我表示我是興建部門主委，所以我就借錢幫忙乾坤
    宮答應由我先向銀行借錢，來支付買土地的價金。訂金六十
    萬元是乾坤宮付的，其餘的錢是我以我公司的名義向銀行貸
    款借錢以後再借給乾坤宮。乾坤宮認為向我借了那麼多錢，
    怕我不放心，所以乾坤宮內部就說要把土地暫時過戶到我的
    名義。因為我常常出國，關於買賣手續的辦理接洽不方便，
    所以我就用我太太的名義來辦理系爭土地持有登記。當時雙
    方另約定土地暫時過戶為我太太的名義，等乾坤宮將借款還
    給我以後，我太太要再把應有部分過戶給乾坤宮．．．．」
    等語（見本院卷第176頁正反面）。
４、證人即乾坤宮現任主任委員黃啟榮於97年9月9日在本院準備
    程序期日證稱：「．．．我目前是乾坤宮現任主任委員．．
    ．（法官問：乾坤宮向劉名流買土地的是你知道？）最初乾
    坤宮用丁○的名義向劉銘流買土地的事情，我沒有參與。但
    在兩年前聽宮主曾金然說的，他說乾坤宮有向劉名流買寺廟
    旁邊的土地，乾坤宮付60萬元訂金，其餘的錢由丁○先出（
    當作是借錢給乾坤宮付價金之用），目前為止乾坤宮還未將
    錢還給丁○，依照新的契約是97年9月21日要付清給丁○，
    已經訂有契約書．．．寺廟最近幾天就會付清款項」等語（
    見本院卷第187頁正反面）。
５、被上訴人丁○已於97年9月2日，與「乾坤宮之代表人即現任
    主任委員黃啟榮」（依被上訴人丁○所提兩造所不爭執之乾
    坤宮組織章程第十條規定，乾坤宮之主任委員對外代表乾坤
    宮，見本院卷第194頁、第195頁）訂立不動產買賣契約書，
    將丁○之系爭土地應有部分出售給乾坤宮（見本院卷第190
    至192頁），乾坤宮已將買賣價金全部付清，被上訴人丁○
    陳稱：因為系爭土地目前地號是「田」，屬特定農業區農牧
    用地，不能直接過戶給乾坤宮作為廟地使用，所以之前乾坤
    宮用丁○名義向劉銘流所購買的系爭土地持分無法直接過戶
    為乾坤宮的名義，乾坤宮信徒大會因而開會決議將所購買的
    系爭土地持分暫時登記在乾坤宮現任主任委員黃啟榮名下，
    等到將來系爭土地的使用分區變更為可作為寺廟用地時，再
    過戶給乾坤宮。因此，系爭土地丁○之系爭土地應有部分三
    分之一暫予移轉登記為乾坤宮之代表人即主任委員黃啟榮名
    下（見本院卷第229頁土地登記謄本）。
６、承上所述，堪認被上訴人丁○所辯：伊名下之系爭土地應有
    部分三分之一係「乾坤宮」之廟產，目的係供「乾坤宮」辦
    理廟會活動之用，分割方案，應考慮將被上訴人丁○分得之
    土地，能與「乾坤宮」所坐落之同段第134地號土地相連接
    ，始能符合當初購買系爭土地應有部分三分之一之原意，發
    揮合併使用之效果等語，即堪採取。本件審究系爭土地之分
    割方法時，自應就被上訴人丁○所述之上開事實，一併予以
    審酌，方屬周延。
(三)、上訴人戊○○主張依甲案所示方法分割，如甲案不可採，
      則改依丙案所示方法分割。
  １、依甲案之分割方法，編號(1)土地分歸上訴人戊○○取得，
      編號(2)分歸被上訴人丁○，編號(3)分歸被上訴人己○○，
      被上訴人丁○、己○○分得之編號(2)、編號(3)土地，均可
      利用北邊現有巷道往北通往社頭鄉新厝村新興巷轉往員集
      路，上訴人戊○○分得之編號(1)土地亦緊臨巷道，可由該
      巷道經上訴人戊○○所有之同段66之2地號土地通往潘厝
      巷轉往員集路，與外界聯絡，上訴人戊○○可繼續居住編
      號(1)土地上之房屋，被上訴人己○○分得編號(3)土地，亦
      與使用現狀相符，惟被上訴人丁○則反對此分割方法，主
      張優先方案為將甲案所載之編號(1)與編號(2)對調，即將編
      號(1)改分歸被上訴人丁○，編(2)改分歸上訴人戊○○，此
      項主張雖無可取（詳如下述），惟被上訴人丁○所主張：
      伊名下之系爭土地應有部分三分之一係「乾坤宮」之廟產
      ，目的係供「乾坤宮」辦理廟會活動之用，分割方案，應
      考慮將被上訴人丁○分得之土地，能與「乾坤宮」所坐落
      之同段第134地號土地相連接，始能符合當初購買系爭土
      地應有部分三分之一之原意，發揮合併使用之效果等語，
      本院審究分割方案時應予以審酌之情，已如上述，則上訴
      人戊○○主張之上開甲案分割方法，被上訴人丁○分得之
      編號(2)土地，未能與「乾坤宮」所坐落之同段第134地號
      土地相連接，無法利用編號(2)土地辦理廟會活動，是此方
      案並非妥適。
  ２、依上訴人戊○○主張之預備方案（即丙案），該方案係將
      甲案略作修正：編號甲土地分歸上訴人戊○○取得，編號
      乙土地分歸被上訴人丁○，編號乙土地另留寬三公尺之土
      地，與「乾坤宮」所坐落之之同段第134地號土地相連接
      ，編號丙土地分歸被上訴人己○○；依此分割方法，被上
      訴人丁○、己○○分得之編號乙、編號丙土地，均可利用
      北邊現有巷道往北通往社頭鄉新厝村新興巷轉往員集路，
      上訴人戊○○分得之編號甲土地亦緊臨巷道，可由該巷道
      經上訴人戊○○所有之同段66之2地號土地通往潘厝巷轉
      往員集路，與外界聯絡，上訴人戊○○可繼續居住編號甲
      土地上之房屋，被上訴人己○○分得編號丙土地，亦與使
      用現狀相符，被上訴人丁○分得之編號乙土地，亦可與「
      乾坤宮」所坐落之同段第134地號土地相連接，「乾坤宮
      」可以利用編號乙土地辦理廟會活動，是此方法，符合「
      乾坤宮」購買系爭土地之原意，編號甲土地上之三合院亦
      可保留，上訴人戊○○仍可繼續居住於三合院之右側（面
      對三合院之右側）及利用公廳祭祀祖先，三合院之左側（
      對三合院之左側）雖有第三人居住，但上訴人戊○○陳稱
      此伊願自行處理等語（見本院卷第249頁），是丙案之分
      割方法，除具甲案分割方法之優點外，更能使「乾坤宮」
      得以利用編號乙之土地辦理廟會活動，兼顧兩造對土地之
      利用，對被上訴人己○○、上訴人戊○○亦無不利，自屬
      妥適之分割方案。
(四)、
    Ａ、被上訴人丁○主張：
      １、優先方案：按甲案所示方法稍微修正，將上訴人分得
          之編號(1)所示之土地，與被上訴人丁○所分得之編號
          (2)土地互換，即：編號(1)所示土地分歸被上訴人丁○
          ，編號(2)所示土地分歸上訴人取得。
      ２、如不能依此方法分割，則請求依乙案所示方法分割。
    Ｂ、被上訴人丁○主張之優先方案：即將甲案所示方法稍微
        修正，將上訴人分得之編號(1)所示之土地，與被上訴人
        丁○所分得之編號(2)土地互換，即：編號(1)所示土地分
        歸被上訴人丁○，編號(2)所示土地分歸上訴人取得。惟
        此分割方法上訴人戊○○不同意。依此方案，被上訴人
        丁○分得編號(1)所示之土地，能與「乾坤宮」所坐落之
        同段第134地號土地相連接，「乾坤宮」可以利用編號
        (1)土地辦理廟會活動，對「乾坤宮」而言固屬便利，惟
        上訴人戊○○分得編號(2)土地，無法按向來之使用狀況
        ，繼續居住於編號(1)土地上之三合院及以三合院之公廳
        祭拜祖先，上訴人戊○○勢必另行建屋解決住居及祭祀
        祖先問題，而被上訴人丁○並未居住於編號(1)土地上之
        三合院內，編號(1)土地上之三合院未予利用，形同浪費
        ，且證人劉鈴於本院證稱編號(1)土地上之三合院房屋，
        原係上訴人戊○○與訴外人劉大為、劉銘流三人共有，
        每人三分之一，其後劉大為之應有部分售與上訴人戊○
        ○，劉銘流之應有部分售與被上訴人丁○等語（見本院
        卷第87頁正、反面），依此證詞，上訴人戊○○就編號
        (1)土地上之三合院房屋權利範圍達三分之二，且向來又
        住居於編號(1)土地上之三合院內，自以顧及上述事實，
        將編號(1)土地分歸上訴人戊○○為宜，惟被上訴人丁○
        主張之上述優先方案，罔顧上開事實，不將編號(1)土地
        分歸上訴人戊○○，自非妥適之方案。
    Ｃ、被上訴人丁○另主張：如不能依伊主張之優先方案（即
        上述修正之甲案）方法分割，則請求依乙案所示方法分
        割等語。此方法亦為上訴人戊○○所不同意。乙案之分
        割方法，編號(1)土地分歸上訴人戊○○取得，編號(2)分
        歸被上訴人丁○，編號(3)分歸被上訴人己○○。被上訴
        人己○○可繼續在編號(3)土地耕作，符合現狀，上訴人
        戊○○可繼續住居於編號(1)土地上之三合院，編號(1)土
        地上之三合院房屋得以繼續保留，被上訴人己○○分得
        之編號(3)土地可以經由系爭土地北邊現有巷道往北通行
        ，被上訴人丁○分得之編號(2)土地與「乾坤宮」所坐落
        之同段第134地號土地相連接，便於辦理廟會活動，惟
        上訴人戊○○分得之編號(1)土地呈倒Ｌ形，且極狹長，
        不利於農作（系爭土地為特定農業區農牧用地）或興建
        農舍，減損土地利用價值，未兼顧上訴人戊○○之利益
        ，是被上訴人丁○主張之預備方案即乙案，亦非妥適之
        分割方案。
(五)、系爭土地不論依何方案分割，被上訴人己○○分割取得之
      土地位置均屬相同，對被上訴人己○○並無影響，被上訴
      人己○○又未指陳各方案之優缺點，自應由本院就其餘二
      當事人主張之方案分別予以審酌而酌定如上之最妥適分割
      方案。
五、兩造分得之土地位置不同，分割後各共有人分得土地之價值
    各有增減，被上訴人丁○主張系爭土地分割後兩造分得之土
    地價值有增減應相互補償（見本院卷第91頁反面），本院囑
    託華聲企業發展鑑定顧問有限公司鑑定結果，如依丙案所示
    方分割，上訴人戊○○原應有部分之土地價值為0000000元
    ，其分得之土地價值為0000000元，價值增加149014元，被
    上訴人丁○原應有部分之土地價值為0000000元，其分得之
    土地價值為0000000元，價值減少43044元，被上訴人己○○
    原應有部分之土地價值為0000000元，其分得之土地價值為
    0000000元，價值減少105970元等情，有該公司97年4月18日
    華估字第80531-1號函送之鑑定報告書（外放）可據，自應
    由上訴人戊○○按附表「各共有人應受補金額賦表」所載之
    金額，補償被上訴人丁○、己○○，爰就此部分判決如主文
    第三項所示。
六、綜上所述，系爭土地依丙案所示方法分割，最為妥適，原審
    依乙案所示方法分割，尚有未洽，上訴論旨，指摘原判決失
    當，求予廢棄改判，非無理由，應由本院將原判決廢棄，改
    判如主文第二項所示。
七、民事訴訟法第80條之1規定：「因共有物分割．．．之事件
    涉訟，由敗訴當事人負擔訴訟費用顯失公平者，法院得酌量
    情形，命勝訴之當事人負擔其一部」。本件分割共有物之訴
    ，兼具有形成之訴及非訟事件性質，兩造本可互換地位，上
    訴人請求廢棄原判決雖屬可取，但被上訴人丁○、己○○之
    應訴，亦屬伸張或防衛權利所必要，若全由被上訴人丁○、
    己○○負擔訴訟費用，顯失公平，宜由上訴人及被上訴人丁
    ○、己○○三人每人負擔三分之一，爰就訴訟費用負擔部分
    ，判決如主文第三項所示。
八、據上論結，本件上訴為有理由，依民事訴訟法第450條、第
    80條之1、第463條、第385條第1項前段，判決如主文。
中    華    民    國    97    年    12    月    2     日
                  民事第二庭    審判長法  官  邱森樟
                                      法  官  翁芳靜
                                      法  官  謝說容
以上正本係照原本作成。
兩造均得上訴。
如對本判決上訴，須於收受判決送達後20日內向本院提出上訴書
狀，其未表明上訴理由者，應於提出上訴後20日內向本院提出上
訴理由書（須按他造人數附具繕本）。
上訴時應提出委任律師為訴訟代理人之委任狀。具有民事訴訟法
第466條之1第1項但書或第2項之情形為訴訟代理人者，另應附具
律師及格證書及釋明委任人與受任人有該條項所定關係之釋明文
書影本。
                                      書記官  魏維廷
中    華    民    國    97    年    12    月    4     日
                                                      Ｍ
附表：
各共有人應受補金額配賦表（丙案）
┌───────┬───────┬─────┐
│              │    戊○○    │ 合    計 │
│              │（＋149,014） │          │
├───────┼───────┼─────┤
│     丁○     │        43,044│    43,044│
│（－43,044）  │              │          │
├───────┼───────┼─────┤
│    己○○    │       105,970│   105,970│
│（－105,970） │              │          │
├───────┼───────┼─────┤
│    合  計    │       149,014│   149,014│
└───────┴───────┴─────┘


司法院資訊處製作；財團法人民間司法改革基金會備份。
